臺灣高等法院刑事裁定
109年度聲字第3132號
聲  請  人  謝諒獲


上列聲請人因誣告等刑事附帶民事訴訟案件（本院88年度重附民
上字第55號、原審案號：臺灣臺北地方法院87年度重附民字第83
號），聲請交付法庭錄音光碟等，本院裁定如下：
    主  文
聲請人謝諒獲於預納費用後，准予交付本院88年度重附民上字第
55號案件（併含臺灣臺北地方法院87年度重附民字第83號案件）
之電子卷證。
其他聲請駁回。
    理  由
一、聲請意旨略以：聲請人欲對本院88年度重附民上字第55號案
    聲請再審及非常上訴，有必要閱覽上開案件。茲聲請掃描上
    開相關案卷（即本院88年度重附民上字第55號、臺灣臺北地
    方法院87年度重附民字第83號）全部電子卷證及拷貝法庭錄
    音光碟等語。
二、聲請交付本案相關電子卷證部分：
  ㈠刑事訴訟法第33條第1項規定：「辯護人於審判中得檢閱卷宗
    及證物並得抄錄或攝影」，同條第2項規定：「被告於審判
    中得預納費用請求付與卷宗及證物之影本。但卷宗及證物之
    內容與被告被訴事實無關或足以妨害另案之偵查，或涉及當
    事人或第三人之隱私或業務秘密者，法院得限制之」；又刑
    事訴訟法第429條之1第3項規定：「第33條之規定，於聲請
    再審之情形，準用之」，因上開規定，並未限制聲請人之身
    分，是自訴人於其自訴案件判決確定後，以欲聲請再審為理
    由，請求預納費用付與該案卷宗及證物之影本，除有刑事訴
    訟法第33條第2項但書之情形外，應予准許。
  ㈡聲請人謝諒獲因自訴被告七雷士即ROBERT CLIVE CHILES等人
    誣告（聲請人誤載為組織犯罪防制條例）等案（臺灣臺北地
    方法院86年度自更㈠字第60號），提起刑事附帶民事訴訟請
    求損害賠償，經臺灣臺北地方法院87年度重附民字第83號判
    決後，因聲請人就該刑事判決及刑事附帶民事判決均提起上
    訴，由本院88年度上訴字第2939號、88年度重附民上字第55
    號判決上訴駁回在案，合先敘明。
  ㈢聲請人已敘明其欲聲請再審等所需，聲請交付本院88年度重
    附民上字第55號及臺灣臺北地方法院87年度重附民字第83號
    案件之電子卷證，經核該等卷證內容，均與聲請人自訴上開
    事實有關，亦無何保密或限制規定之情事，為保障其獲悉卷
    內資訊之權利，並符便民之旨，於聲請人預納費用後，准予
    交付本院88年度重附民上字第55號及臺灣臺北地方法院87年
    度重附民字第83號案件電子卷證。
三、聲請交付本案法庭錄音光碟部分：
  ㈠當事人及依法得聲請閱覽卷宗之人，因主張或維護其法律上
    利益，得於開庭翌日起至裁判確定後6個月內，繳納費用聲
    請法院許可交付法庭錄音或錄影內容。但經判處死刑、無期
    徒刑或10年以上有期徒刑之案件，得於裁判確定後2年內聲
    請，法院組織法第90條之1第1項定有明文。
  ㈡經查，聲請人自訴上開誣告等案件，提起附帶民事訴訟請求
    損害賠償，業經本院於民國88年11月29日以88年度重附民上
    字第55號判決上訴駁回在案，而該案亦非經判處死刑、無期
    徒刑或10年以上有期徒刑之案件。然聲請人遲至109年6月10
    日始具狀聲請交付該案法庭錄音光碟，顯然逾越上開規定所
    定期限，於法不合，應予駁回。
據上論斷，依刑事訴訟法第220條，裁定如主文。
中　　華　　民　　國　 109　　年　　8 　　月　　10　　日
                  刑事第十三庭  審判長法　官  王國棟
                                      法　官  呂煜仁
                                      法　官  許永煌
以上正本證明與原本無異。
如不服本裁定，應於收受送達後五日內向本院提出抗告狀。
                                      書記官  郭侑靜
中　　華　　民　　國　　109 　年　　8 　　月　　13　　日